臺灣臺北地方法院刑事判決　　　　　　　　　　　　　九十一年度易字第二一一號
　　公　訴　人　臺灣臺北地方法院檢察署檢察官
　　被　　　告　甲○○
　　選任辯護人　陳雲進
右列被告因傷害案件，經檢察官聲請以簡易判決處刑書（九十年度偵字第一四八九四
號），本院簡易庭認不宜以簡易判決處刑書移送前來，經本院刑事庭以通常程序審理
，判決如左：
    主  文
甲○○傷害人之身體，處拘役伍拾日，如易科罰金，以佰元折算壹日。
    事  實
一、甲○○係位於臺北市文山區○○○路○段二三六巷五號統成興隆大廈（下稱統成
    大廈）之住戶，因管理費繳納問題而與該大廈管理委員會主任委員乙○○發生嫌
    隙，竟於民國九十年一月十六日下午九時三十分許，該大廈管理委員會議結束後
    ，在該大廈一樓電梯內向乙○○要求查看會議紀錄，並於取得會議簽到表後即將
    之撕毀棄置地面（毀損部分未經告訴），乙○○旋蹲下欲撿拾會議簽到表碎片，
    詎甲○○竟基於傷害之犯意，出手抓傷乙○○雙手手腕，致乙○○受有兩側手腕
    挫傷（各二公分乘一公分）之傷害。
二、案經乙○○訴由臺北市政府警察局文山第二分局報告臺灣臺北地方法院檢察署檢
    察官偵查起訴。
    理  由
一、訊據被告甲○○矢口否認有何傷害犯行，辯稱：(一)其未抓傷告訴人乙○○，當天
    其在管理員櫃檯向告訴人要簽到表，告訴人拒絕，其回頭要上電梯，告訴人何時
    進電梯伊不知道，其看到告訴人衣服口袋有一張紙，其伸手要去拿，但電梯很小
    ，裡面有人，其無法接近告訴人；(二)告訴人是體育老師，手腳常受傷，斷證明書
    上所載傷勢並非伊所造成；(三)告訴人與證人丁○及戊○○所陳互相矛盾，且因其
    之前檢舉告訴人、證人丁○及戊○○加蓋違章建築，致其等違章建築遭拆除，其
    等因此對伊不滿而故意誣陷伊云云。
二、經查：
  (一)右揭事實，業據告訴人迭於警訊、偵查及本院審理時指訴綦詳，告訴人於警訊中
    指稱：被告於九十年一月十六日下午九時三十分許管理委員會結束後，在一樓電
    梯內假藉要看會議記錄，而將其手上會議簽到表撕毀，並抓傷伊手腕，當時電梯
    在一樓，住戶丁○、戊○○及丙○○都有看見等語；於偵查中指訴：被告要求看
    簽到表，其拿給被告看，被告將紙撕掉，在臺北市文山區○○○路○段二三六巷
    五號一樓電梯內其蹲下去要撿（碎片）時，被告抓傷伊手腕，當時電梯內有人看
    見等語，於本院調查時指陳：被告在會議結束後要求看簽到表，其將簽到表拿進
    電梯被告看，當時電梯開著，被告看完就將之撕毀，其要撿碎片時，被告就動手
    抓傷伊手腕，當時電梯內有一位住戶魏淑貞，另一位不知姓名，電梯外有住戶丁○、戊○○及丙○○，那時有點亂，戊○○從後面將伊拉出電梯，有人幫忙撿地
    上碎片等語。由上足徵，告訴人就被告為右開犯行之緣由、時間、地點及手段等
    情節，先後所陳互核一致，並無瑕疵。且參以卷附景美醫院九十年一月十六日診
    斷證明書所載告訴人傷勢為兩側手腕挫傷（各為二公分乘一公分），核與告訴人
    所指被告出手抓傷其手腕所受傷害一致，足見告訴人指訴之情節尚非虛詞。
  (二)次查，證人丁○於警訊時證稱：其於九十年一月十六日下午九時三十分許在臺北
    市文山區○○○路○段二三六巷五號一樓電梯外，親眼目睹被告在電梯內以雙手
    抓正蹲在電梯內之告訴人之雙手，伊即表示不要用暴力行為等語；於偵查中結證
    稱：其於九十年一月十六日下午九時三十分許在其住處大樓開完會，在電梯門口
    前，其看見被告要搶告訴人手上資料，告訴人蹲下來保護資料，被告就抓告訴人
    手，搶走資料並撕毀等語；於本院調查時結證稱：當天電梯門開著，其面對電梯
    ，看見被告用雙手抓著告訴人手腕，告訴人被壓迫蹲下來，其當時判斷被告可能
    要搶什麼東西，其確實看到被告抓者告訴人的手，其就對被告說怎麼可以用暴力
    ，後來看到電梯地上有紙的碎片等語；證人戊○○於本院調查時亦結證稱：九十
    年一月十六日下午九時三十分許，其在住處一樓電梯外面側邊，丁○、丙○○兩
    人剛好在電梯正門口，其聽到告訴人說你怎麼可以用手抓人，當時電梯開著，其
    就上前拉著告訴人衣服把她拉出來，當時看到被告用手抓著告訴人手腕，地上有
    碎紙，她好像要保護碎紙，拼起來才知道是簽到表，當時電梯內還有一位魏淑貞
    ，其他不清楚，其當時只顧著抓告訴人出來等語，參諸證人丁○與戊○○所證被
    告抓傷告訴人之情節均大致一致，核與告訴人指訴之情節相符，益徵告訴人指訴
    之情節屬實。至證人丁○於偵查中證稱其看見被告要搶告訴人手上資料，被告就
    抓告訴人手，搶走資料並撕毀等語，雖與實情略有不合，然其於本院調查時已陳
    明：其看見被告用雙手抓著告訴人手腕，告訴人被壓迫蹲下來，其當時判斷被告
    可能要搶什麼東西等語，足見證人丁○於偵查中所陳被告要搶告訴人手上資料，
    嗣搶走資料並撕毀一節，顯係其臆測之詞，尚不足採，自不能僅以證人臆測之情
    節與告訴人及其他證人所陳情詞不合，遽認告訴人與證人之證言有所矛盾而不足
    採信。
  (三)第查，被告於警訊供稱：其看見告訴人衣服口袋有一張紙，以為是會議記錄，就
    伸手要去拿，還沒拿到時，只聽見告訴人叫一聲等語；於本院調查時供陳：其要
    上電梯時，看到告訴人衣服口袋有一張紙，其伸手要去拿，但電梯很小，裡面有
    人等語，由被告所供上情相互勾稽，足見被告與告訴人於案發之時都在上址電梯
    內，被告確有伸手要拿告訴人持有之會議紀錄表，告訴人並有大叫之情形，則若
    被告無伸手抓傷告訴人之行為，告訴人何以無端大叫？是被告辯稱其未抓傷告訴
    人云云，不足採信。此外復有遭撕碎之統成大廈管理委員會議簽到表一紙在卷，
    可徵被告確有撕毀上開簽到表之行為。
  (四)綜右各情，被告所辯上開情詞，不足採信。本件事證明確，被告犯行堪以認定，
    應依法論科。
二、核被告甲○○所為，係犯刑法第二百七十七條第一項之普通傷害罪。爰審酌被告
    與告訴人均係上開大廈之住戶，有鄰居之誼，竟出手抓傷告訴人，犯後猷飾詞否
    認犯行，並無悔意及犯罪之動機、目的、手段、智識程度等一切情狀，量處如主
    文所示之刑，並諭知易科罰金之折算標準，以資懲儆。至被告雖聲請勘驗偵查錄
    音帶，以證明證人丁○於偵查中曾證稱係伊將告訴人從電梯拉出，然本院依前述
    理由已足認定被告犯行，自無再勘驗該錄音帶證明與本案構成要件事實無關之事
    項之必要，附此敘明。
據上論斷，應依刑事訴訟法第四百五十二條、第二百九十九條第一項前段，刑法第二
百七十七條第一項、第四十一條第一項，罰金罰鍰提高標準條例第一條前段、第二條
，判決如主文。
本案經檢察官俞秀端到庭執行職務
中    華    民    國      九十一      年      六      月      二十一    日
                                      臺灣臺北地方法院刑事第八庭
                                          法  官  張筱琪
右正本證明與原本無異。
如不服本判決，應於判決送達後十日內向本院提出上訴狀(應抄附繕本)。告訴人
或被害人如對於本判決不服者，應具備理由請求檢察官上訴，其上訴期間之計算
係以檢察官收受判決正本之日期為準。
                                          書記官  吳一凡
中    華    民    國      九十一      年      六      月      二十六    日
中華民國刑法第二百七十七條
 (普通傷害罪)
傷害人之身體或健康者，處三年以下有期徒刑、拘役或一千元以下罰金。
犯前項之罪因而致人於死者，處無期徒刑或七年以上有期徒刑；致重傷者
，處三年以上十年以下有期徒刑。
